【裁判字號】    94,訴,1736
【裁判日期】    950818
【裁判案由】    貪污治罪條例等
【裁判全文】
臺灣高雄地方法院刑事判決              94年度訴字第1736號
公  訴  人  臺灣高雄地方法院檢察署檢察官
被      告  乙○○
選任辯護人  張志明律師
上列被告因貪污治罪條例等案件，經檢察官提起公訴（93年度偵
字第15539 號），本院判決如下：
    主  文
本件公訴不受理。
    理  由
一、公訴意旨略以：被告乙○○與同案被告甲○○為父子，二人
    共同經營高雄縣美濃鎮○○路100 巷8 號「永成豐碾米廠」
    （下稱永成豐廠，名義負責人為甲○○），及高雄縣大寮鄉
    ○○村○○○路1066號「申安實業有限公司」（下稱申安公
    司，負責人為乙○○），均與行政院農業委員會南區糧食管
    理處高雄辦事處（下稱糧管處高雄處，嗣改制為行政院農業
    委員會農糧署南區分署高雄辦事處）訂約，受託辦理公糧之
    經收、保管、加工、撥付等業務，為受公務機關委託承辦公
    務之人。竟基於侵占公有財務之概括犯意聯絡，先後為下列
    行為：
 (一) 自91年1 月間起，由被告乙○○指示同案被告即永成豐廠員
    工丁○○於礱碾軍米、外島米（糙米）之公糧中，摻雜2.5
    ％私有劣米及屑米；於碾製包裝外島米（白米）、學校午餐
    食用米（下稱學午糧）之公糧中，摻雜2 ％私有劣米及屑米
    ；於碾製台灣高雄監獄、台灣高雄第二監獄、高雄明陽中學
    、台灣高雄女子監獄、台灣高雄少年觀護所及台灣高雄看守
    所等機關食米（下稱法務糧）之公糧中，分別摻雜2.5 ％、
    5 ％之私有劣米及屑米。
 (二) 另由同案被告甲○○將申安公司經收保管之公糧（含運交軍
    米、法務糧、外島糙米、外島白米及高雄市楠梓國小之食米
    ），未依合約規定經糧管處高雄處核准，自行移倉至永成豐
    廠交予被告乙○○，以前述摻雜劣米及屑米同樣比例之方式
    加工碾製，並於完成加工後再運回申安公司置放供糧管處高
    雄處相關人員稽查及驗收，以此方式套換及侵占公糧，對外
    出售得利，並由甲○○向糧管處高雄處請領加工費。
 (三) 嗣經檢察官於92年10月1 日及同年10月20日，二度指揮法務
    部調查局高雄市調查處派員會同糧管處高雄處人員前往稽查
    申安公司、永成豐廠，因二次稽查結果不同，即交由糧管處
    高雄處進行後續盤磅作業，然被告乙○○為掩飾公糧短少情
    事，竟指使同案被告丁○○於盤磅時，伺機將非公糧稻穀約
    15000 公斤混入公糧進行盤磅，致盤磅結果反多出11903 公
    斤, 經予扣除後, 永成豐廠實際短少之公糧稻榖為3097公斤
    。迄93年4 月30日止，被告乙○○、同案被告甲○○父子以
    前述摻雜劣米及屑米方式侵占永成豐廠保管之軍米、法務糧
    、學午糧及外島米之價額分別為新臺幣（下同）621225元、
    546005元、115978元、452525元；侵占申安公司保管之軍米
    、法務糧、學午糧及外島米之價額分別為價額541530元、66
    0651元、9738元、18480 元，連同前述盤磅永成豐廠實際短
    少3097公斤，以政府轉導收購稻米每公斤18元計算，其價額
    為55746 元，合計被告乙○○、同案被告甲○○合計侵占公
    糧之價額為0000000 元，總計侵占白米4305 8公斤、糙米51
    493 公斤、稻穀3097公斤。
 (四) 被告乙○○、同案被告甲○○另於92年9 月間，因糧管處高
    雄處指定永成豐廠應於92年9 月29日前碾製軍糧200 包，運
    送國軍「高鳳點」（國軍聯勤旗山分庫）。然永成豐廠來不
    及碾製完成，二人恐遲交遭扣減加工費或減少加工分配數額
    ，乃共同基於對於受公務機關委託承辦公務之人員關於違背
    職務行為交付賄賂之犯意，由甲○○於92年9 月28日11時3
    分許撥打電話予同案被告丙○○（即「高鳳點」米糧接收、
    撥發業務之雇員，亦屬受公務機關委託承辦公務之人），請
    求延後一天運交該200 包軍糧，並於同年9 月29日邀丙○○
    至其住處飲宴，而遲於次（30）日始自行派車將碾製完成之
    20 0包軍糧運送至「高鳳點」由丙○○接收。同案被告丙○○明知永成豐廠遲延一日交糧，仍於糧食交接單上蓋印日期
    為92年9 月29日，並登載日期為92年9 月29日之軍米交接驗
    收證明報告單，會同不知情之該單位點長己○○及輔導長戊○○共同驗收該批軍米。乙○○嗣於92年12月30日再指示同
    案被告甲○○交付20包澳洲米（每包市價50元，價額合計10
    00元）作為後謝，對於受公務機關委託承辦公務之人員丙○○關於違背職務行為交付賄賂。因認被告乙○○涉有貪污治
    罪條例第4 條第1 項第1 款之侵占公有財物罪、第11條第1
    項之違背職務刑行賄罪等語。
二、按被告死亡者，法院應諭知不受理之判決，刑事訴訟法第30
    3 條第5 款定有明文。經查，被告乙○○業於95年5 月11日
    死亡，有死亡證明書及本院查詢戶籍資料各1 份在卷可稽，
    揆諸前開說明，爰不經言詞辯論，逕為諭知不受理之判決。
據上論斷，應依刑事訴訟法第303 條第5 款、第307 條，判決如
主文。
中    華    民    國    95    年    8     月    18    日
                  刑事第六庭    審判長法  官  黃建榮
                                      法  官  李  蓓
                                      法  官  林柏壽
以上正本證明與原本無異。
如不服本判決，應於判決送達後10日內，向本院提出上訴狀。
中    華    民    國    95    年    8     月    18    日
                                      書記官  林國龍


司法院資訊處製作；財團法人民間司法改革基金會備份。
